臺灣高等法院臺中分院刑事判決　　　　　　　　　九十三年度上訴字第一八九八號
　　上　訴　人　臺灣臺中地方法院檢察署檢察官
　　上　訴　人
　　即　被　告　乙○○
右上訴人等因被告違反毒品危害防制條例案件，不服臺灣臺中地方法院九十三年度訴
字第八六七號中華民國九十三年九月二十九日第一審判決（起訴案號：臺灣臺中地方
法院檢察署九十三年度毒偵字第九○二號、第九七四號、第一三二六號、第一三七七
號、第二五五五號），提起上訴，及移
六號、第四一六五號、第四三三○號、第四七三五號、九十四年度毒偵字第九○八號
、第一五三八號），本院判決如左：
    主　　  文
原判決撤銷。
乙○○連續施用第一級毒品，處有期徒刑壹年捌月。扣案之第一級毒品海洛因壹小包
（驗餘淨重零‧參貳公克，空包裝重零‧貳貳公克）、貳小包（驗餘合計淨重零‧貳
柒公克，空包裝重零‧肆零公克）、貳小包（含袋毛重分別為零‧參公克、零‧肆公
克），沒收銷燬之；扣案之注射針筒拾壹支、塑膠藥鏟壹支、自製藥杓壹支均沒收。
    事  　　實
一、乙○○曾因竊盜案件，經臺灣臺中地方法院判決判處有期徒刑二月確定，於民國
    （以下同）九十三年九月二十九日執行完畢（未構成累犯）；復因竊盜案件，經
    同法院分別判決判處有期徒刑七月、八月（上訴中）。其曾因施用毒品案件，經
    臺灣臺中地方法院裁定送觀察、勒戒後，認有繼續施用毒品之傾向，而裁定令入
    戒治處所，於九十一年九月三日戒治期滿，經臺灣臺中地方法院檢察署檢察官於
    九十一年十月二十六日為不起訴處分確定。詎其仍不知戒除毒癮，復基於概括之
    犯意，自九十二年八月間某日起，至九十四年三月一日十五時許，連續在臺中縣
    神岡鄉○○路一號瑞豐加油站廁所、同縣潭子鄉○○路○段一三○號四樓之七住
    處、同縣豐原市○○路慈濟公園、同縣豐原市○○街中陽里活動中心、同縣豐原
    市○○○道○段消防公園廁所及同縣潭子鄉潭子國中側門等處，將海洛因加水置
    於注射針筒內，再以施打手臂之方式，施用第一級毒品海洛因多次。嗣於下列時
    、地，為警查獲：九十三年三月七日二十一時許，在臺中縣神岡鄉○○路一號
    瑞豐加油站廁所內，為警查獲，並扣得其所有供施用海洛因之注射針筒一支；
    同年三月十五日十三時許，在臺中縣潭子鄉○○路○段一三０號四樓之七住處，
    為警查獲，並扣得其所有供施用海洛因之注射針筒一支、自製藥杓一支；同年
    四月十三日十七時許，在臺中縣豐原市○○路慈濟公園，為警查獲，並扣得其所
    有供施用海洛因之注射針筒二支；同年月十六日九時五十五分，在臺中縣豐原
    市○○街中陽里活動中心，為警查獲，並扣得其所有供施用海洛因之注射針筒二
    支、塑膠藥鏟一支；同年六月二十日二十二時許，在臺中縣潭子鄉潭子國中側
    門，為警查獲；同年七月十七日十六時二十分，在臺中縣豐原市消防公園廁所
    旁，為警查獲，並扣得其持有之海洛因一小包（驗餘淨重０．三二公克，空包裝
    重０．二二公克），及其所有供施用海洛因之注射針筒二支；同年十一月十二
    日十二時十五分，在臺中縣神岡鄉○○村○○街七十二號全家便利商店前，為警
    查獲，並扣得其持有之海洛因二小包（驗餘合計淨重０．二七公克，空包裝重０
    ．四○公克），及其所有供施用海洛因之注射針筒一支。九十四年一月二十八
    日十九時十分許，在臺中縣潭子鄉○○路○段一三０號四樓之七住處，為警查獲
    ，並扣得其持有之海洛因一小包（含袋毛重０．三公克），及其所有供施用海洛
    因之注射針筒一支；九十四年三月三日十二時三十分許，在臺中市○○○路與
    軍福十八路口，為警查獲，並扣得其持有之海洛因一小包（含袋毛重０．四公克
    ），及其所有供施用海洛因之注射針筒一支。
二、案經臺中縣警察局豐原分局報請臺灣臺中地方法院檢察署檢察官偵查起訴，及同
    署檢察官移送併案審理。
    理　　  由
一、右揭犯罪事實，業據上訴人即被告（以下簡稱被告）乙○○於警詢、偵查、原審
    及本院審理中均供承不諱，並有被告所有之第一級毒品海洛因一小包（驗餘淨重
    ０．三二公克，空包裝重０．二二公克）、海洛因二小包（驗餘合計淨重０．二
    七公克，空包裝重０．四○公克）、海洛因二小包（含袋毛重分別為○‧三公克
    、○‧四公克），及其所有供施用第一級毒品之注射針筒十一支、塑膠藥鏟一支
    、自製藥杓一支足資佐證，而扣案之白色粉末三小包，經囑託法務部調查局先後
    鑑定結果，確屬第一級毒品海洛因無訛，有該局九十三年八月十七日調科壹字第
    一二○○一四二八七號、九十四年一月五日調科壹字第一二○○一五○二八號鑑
    定通知書二紙附卷可稽。又被告多次為警查獲，經警採其尿液先後送請檢驗結果
    ，均檢出嗎啡陽性反應，此亦有衛生署豐原醫院檢驗科九十三年三月七日尿液檢
    查檢驗結果、臺中縣衛生局九十三年三月三十日尿液煙毒檢驗報告書、中山醫學
    大學附設醫院藥物濫用檢測中心九十三年七月二日、八月五日檢驗報告及詮盺科
    技股份有限公司九十四年二月十七日濫用藥物尿液檢驗報告書各一紙在卷可按。
    又被告曾因施用毒品案件，經臺灣臺中地方法院裁定送觀察、勒戒後，認有繼續
    施用毒品之傾向，而裁定令入戒治處所，於九十一年九月三日戒治期滿，經臺灣
    臺中地方法院檢察署檢察官於九十一年十月二十六日為不起訴處分確定，另有被
    告之刑案資料查註紀錄表、臺灣高等法院被告全國前案紀錄表在卷足憑。綜上所
    述，被告之自白與事實相符，足堪採信，事證明確，其多次施用毒品海洛因之犯
    行堪以認定。
二、按海洛因係毒品危害防制條例第二條第二項第一款所定之第一級毒品，不得非法
    施用，核被告所為，係犯毒品危害防制條例第十條第一項之施用第一級毒品罪。
    其施用第一級毒品前後持有第一級毒品之低度行為，為施用第一級毒品之高度行
    為所吸收，不另論罪。又被告先後多次施用第一級毒品海洛因之行為，時間緊接
    ，犯罪構成要件相同，顯係出於概括之犯意反覆為之，為連續犯，應依刑法第五
    十六條之規定以一罪論，並加重其刑。公訴人雖未就被告自九十三年七月十八日
    起，至九十四年三月一日十五時許止，在臺中縣潭子鄉潭子國中側門等處，又連
    續施用第一級毒品海洛因多次之犯行起訴，惟因此部分與前開起訴經論罪科刑部
    分具有連續犯之裁判上一罪關係，為起訴效力所及，本院自應併予審理。原審法
    院因認被告罪證明確，而予論科，固屬有據。然原判決未及審酌被告自九十三年
    七月十八日起，至九十四年三月一日十五時許止，又連續施用第一級毒品海洛因
    多次之犯罪事實，究有未洽，檢察官上訴意旨執此指摘原判決不當，即有理由，
    應由本院將原判決撤銷改判。爰審酌被告曾有施用毒品多次之不良素行，經強制
    戒治期滿後，仍不知悔改警惕，猶繼續施用毒品不輟，情節非輕，有失政府制定
    毒品危害防制條例之立法美意，本不宜寬貸，惟此乃自戕且容易成癮之行為，從
    另一角度觀察，應視同病人看待，及其犯後已坦承犯行，態度尚稱良好等一切情
    狀，量處如主文第二項所示之刑。至扣案之海洛因一小包（驗餘淨重０．三二公
    克，空包裝重０．二二公克）、海洛因二小包（驗餘合計淨重０．二七公克，空
    包裝重０．四○公克）、海洛因二小包（含袋毛重分別為○‧三公克、○‧四公
    克），依毒品危害防制條例第二條之規定，屬第一級毒品，不問屬於犯人與否，
    應依毒品危害防制條例第十八條第一項前段之規定，宣告沒收銷燬之；至於扣案
    之注射針筒十一支、塑膠藥鏟一支、自製藥杓一支等物品，係屬被告所有供犯施
    用第一級毒品所用之物，爰依刑法第三十八條第一項第二款之規定，均併予宣告
    沒收。
據上論斷，應依刑事訴訟法第三百六十九條第一項前段、第三百六十四條、第二百九
十九條第一項前段，毒品危害防制條例第十條第一項、第十八條第一項前段，刑法第
十一條前段、第五十六條、第三十八條第一項第二款，判決如主文。
本案經檢察官甲○○到庭執行職務。
中      華      民      國      九十四      年     四     月    二十    日
                                    臺灣高等法院臺中分院刑事第十庭
                                          審判長法  官  林  照  明
                                                法  官  吳  重  政
                    法  官  唐  光  義
右正本證明與原本無異。
如不服本判決應於收受送達後十日內向本院提出上訴書狀，其未敘述上訴之理由者並
得於提起上訴後十日內向本院補提理由書（均須按他造當事人之人數附繕本）。
                                                書記官  王  麗  珍
中      華      民      國      九十四   年      四       月   二十五   日
                                                                        Ｉ
